【裁判字號】    89,婚,274
【裁判日期】    890427
【裁判案由】    離婚
【裁判全文】
臺灣高雄地方法院民事判決  八十九年度婚字第二七四號
    原      告  甲○○○
    被      告  乙○○
                          送達.
右當事人間離婚事件，本院判決如左：
    主    文
原告之訴駁回。
訴訟費用由原告負擔。
    事    實
甲、原告方面：
一、聲明：求為判決准原告與被告離婚。訴訟費用由被告負擔。
二、陳述：
（一）兩造係夫妻，被告於民國八十一年六月間離家出走，迄今已八年餘，音訊全無
      ，多方找尋亦未能得其訊息，亦無與任何親人連絡，足認其生死不明。有原告
      與被告所生之子女侯梅鈴、侯梅卿可證。
（二）按夫妻之一方有生死不明已逾三年者，他方得訴請離婚，民法第一千零五十二
      條第一項第九款定有明文。本件被告生死不明已八年餘，原告自當不願有該等
      情事發生，然事隔近十年，原告獨力撫養子女外，因被告生死不明致原告生活
      陷於困擾，爰民法第一千零五十二條第一項第九款之規定訴請判決離婚。
三、證據：提出戶籍謄本二份為證，並請求訊問證人即兩造之女侯梅卿、侯梅鈴。
乙、被告方面：
一、聲明：請求駁回原告之訴。
二、陳述：伊出去工作有好幾年未住在高雄市○鎮區○○路住處，伊有打電話回去，
    但電話停機，伊回去住處，房子亦賣掉，伊出去這段期間均有與父母聯絡，伊並
    非生死不明，原告以生死不明訴請離婚是不對的，至於離婚之事伊願與原告私下
    協調。
    理    由
一、原告主張：兩造係夫妻，被告於八十一年六月間離家出走，迄今已八年餘，音訊
    全無，多方找尋亦未能得其訊息，亦無與任何親人連絡，足認其生死不明，爰民
    法第一千零五十二條第一項第九款之規定訴請判決離婚等語，被告則以伊出去工
    作有好幾年未住在高雄市○鎮區○○路住處，伊有打電話回去，但電話停機，伊
    回去住處，房子亦賣掉，伊出去這段期間均有與父母聯絡，伊並非生死不明等語
    置辯。
二、兩造婚姻關係現仍存續中，有原告提出之戶籍謄本配偶欄記載可據，雖原告主張
    被告於八十一年六月間離家出走，迄今已八年餘，音訊全無，經多方找尋未能得
    其訊息，亦未與任何親人連絡，足認被告生死不明乙節，業經證人即兩造之女侯
    梅鈴、侯梅卿到庭證述在卷，惟經本院通知被告父母住處，被告到庭且對於未住
    高雄市○鎮區○○路住處已有數年一事不爭執，惟辯稱離家這段時間有與父母聯
    絡等語，再經原告當庭指認在場被告確為其夫，足見被告並非生死不明。原告以
    被告生死不明訴請離婚，為無理由，應予駁回。
三、據上論結，原告之訴為無理由，依民事訴訟法第七十八條，判決如主文。
中      華      民      國    八十九    年      四      月    二十七    日
                              臺灣高雄地方法院民事第一庭
~B法      官  黃蕙芳
右為正本，係照原本作成。
如不服本判決，應於送達後廿日內，向本院提出上訴狀。
中      華      民      國    八十九    年      四      月    二十七    日
~B法院書記官  倪金漢


司法院資訊處製作；財團法人民間司法改革基金會備份。
